【裁判字號】    90,小上,7
【裁判日期】    900329
【裁判案由】    給付管理費
【裁判全文】
臺灣臺南地方法院民事裁定                              九十年度小上字第七號
    上  訴  人    甲○○
    被上訴人      東方郡國大樓管理委員會
                          設台.
    兼法定代理人  李建德  住同.
右當事人間請求給付管理費事件，上訴人對於中華民國九十年一月二日本院臺南簡易
庭八十九年度南小字第一三七０號第一審判決提起上訴，本院裁定如左：
    主      文
上訴駁回。
第二審訴訟費用由上訴人負擔。
    理      由
一、按關於請求給付金錢或其他代替物或有價證券之訴訟，其標的金額或價額在新臺
    幣十萬元以下者，適用小額程序；對於小額程序之第一審裁判之上訴或抗告，非
    以其違背法令為理由，不得為之；再上訴狀內應記載上訴理由，表明下列各款事
    項：一原判決所違背之法令及具體內容。二依訴訟資料可認為原判決有違背法令
    之具體事實，民事訴訟法第四百三十六條之八第一項、同條之二十四第二項、同
    條之二十五分別定有明文。又依同法第四百三十六條之三十二準用同法第四百六
    十八條、第四百六十九條第一款至第五款之規定，判決不適用法規或適用不當者
    ，為違背法令，而判決有同法第四百六十九條第一款至第五款情形之一者，為當
    然違背法令。是當事人對於小額程序之第一審判決提起上訴，如依民事訴訟法第
    四百六十八條規定，以第一審判決有不適用法規或適用法規不當為理由時，其上
    訴狀或理由書應有具體之指摘，並揭示該法規之條項或其內容，若係成文法以外
    之法則，應揭示該法則之旨趣，倘為司法院解釋或最高法院之判例，則應揭示該
    判解之字號或其內容，如以民事訴訟法第四百六十九條第一款至第五款所列情形
    為理由時，其上訴狀或理由書，應揭示合於該條款之事實，上訴狀或理由書如未
    依此項方法表明，或其所表明者，顯與上開法條規定之情形不相合時，即難認為
    已對第一審判決之違背法令有具體之指摘，其上訴自難認為合法。
二、本件上訴意旨略以：上訴人全家係由店面住家大門進出大樓，不由管理室之門進
    出，故未使用電梯，且上次管理委員會開會時，上訴人之夫有去開會，曾反應管
    理費過高，要以半價付費，主任委員答應開完會後再告知是否可行，卻逕自提起
    本件訴訟等語。
三、經查本件請求給付之訴訟標的金額為新台幣一萬二千三百零九元，在十萬元以下
    ，揆諸前開規定，應適用小額程序，且非以原審判決違背法令為理由不得上訴，
    又須記載上訴理由，並表明原判決所違背之法令及其具體內容，依訴訟資料可認
    原判決有違背法定之具體事實者，始合上訴程式。本件上訴人對第一審判決提起
    上訴，雖具狀記載上訴理由，惟未表明原判決所違背之法令及其具體內容，依訴
    訟資料可認原判決有違背法令之具體事實，與前揭上訴程式已有未合。且依上訴
    狀中所載之前開上訴理由，僅係爭執其未使用大樓電梯、管理費過高，惟此係屬
    原判決對於事實之採證與認定事項，且其上開辯詞不可採，業經原判決於理由中
    予以審酌論駁，自非屬原判決有不適用法規、適用法規不當，或民事訴訟法第四
    百六十九條第一款至第五款所列之情形等違背法令事由，是亦難認對該判決如何
    違背法令已有具體之指摘。依首揭說明，上訴人之上訴難認為合法，應予駁回。
四、據上論結，本件上訴為不合法，依民事訴訟法第四百三十六條之二十四第二項、
    第四百三十六條之三十二第二項、第四百四十四條第一項前段、第九十五條、第
    七十八條，裁定如主文。
中      華      民      國    九十    年      三      月      二十九    日
                                  臺灣臺南地方法院民事第三庭
~B審判長法官  吳森豐
~B      法官  許蕙蘭
~B      法官  葉惠玲
右正本證明與原本無異。
不得抗告。
中      華      民      國    九十    年      三      月      二十九    日
~B法院書記官  李珍瑩


司法院資訊處製作；財團法人民間司法改革基金會備份。
